臺灣高等法院民事裁定
110年度重再字第20號
再 審原 告  蕭金一（原名：蕭健義）

上列再審原告與再審被告段津薪間請求損害賠償等事件，對於中
華民國110年3月10日本院109年度重上字第606號判決提起再審之
訴，本院裁定如下：
    主  文
再審之訴駁回。
再審訴訟費用由再審原告負擔。
    理  由
一、按當事人對於終局判決提起再審之訴，於起訴時該終局判決
    雖尚未確定，但於為裁判時，該終局判決已確定者，自不得
    以該再審之訴於起訴時不合法為由，以裁定駁回（司法院民
    國83年6月16日（83）院台廳民一字第11005號函意旨參照）
    。次按提起再審之訴，應依同法第501條第1項第4款表明再
    審理由，此為必須具備之程式。而所謂表明再審理由，必須
    指明確定判決有如何合於法定再審事由之具體情事，始為相
    當；倘僅泛言有何條款之再審事由，而無具體情事者，尚難
    謂已合法表明再審理由。如未表明再審理由，法院無庸命其
    補正（最高法院110年度台抗字第695號裁定意旨參照）。
二、查，本院109年度重上字第606號損害賠償等事件於民國110
    年3月10日宣示判決，因其訴訟標的價額為新臺幣1583萬元
    ，為可上訴第三審之事件，於同年4月29日始告確定（下稱
    原判決），有該案辦案進行簿可稽（見本院卷55頁）；再審
    原告於110年4月7日對原判決提起再審之訴，因原判決現已
    確定，程序固無不合。然當事人對於確定判決得以就足影響
    判決之重要證物漏未斟酌為由，提起再審之訴者，依民事訴
    訟法第497條之規定，以依同法第466條不得上訴於第三審法
    院之事件為限(最高法院70年度台抗字第275號民事裁判意旨
    參照），本件再審原告就得上訴第三審之原判決主張有「就
    足以影響於判決之重要證物漏未斟酌」之再審理由，於法顯
    有未合；再審原告次主張原判決符合「第1項第7款至第10款
    情形，非因證據不足者為限，得提起再審之訴」之規定，然
    未說明所謂「第1項第7款至第10款情形」究為何條文之第1
    項第7款至第10款情形，亦未敘明該「第1項第7款至第10款
    」之內涵，即屬未陳明再審理由；再審原告再主張原判決具
    「為判決基礎之裁判，如有前條所定之情形者，得據以對於
    該判決提起再審之訴」之情事，然再審原告仍未敘明原判決
    符合此規定之具體情事；再審原告又主張原判決符合「確定
    終局判決所適用之法律或命令，經司法院大法官依當事人之
    聲請解釋為牴觸憲法者，其聲請人亦得提起再審之訴」之規
    定，然此非法定再審事由，況再審原告亦未指明原判決應適
    用之法律或命令經司法院大法官解釋為抵觸憲法之內容。從
    而，再審原告既未合法表明再審理由，則其提起本件再審之
    訴，自非合法，應予駁回。
三、據上論結，本件再審之訴為不合法，爰裁定如主文。
中　　華　　民　　國　 110　　年　　 7  　月　　26　　日
                  民事第二十三庭
                      審判長法  官  蕭胤瑮
                            法  官  許勻睿
                            法  官  袁雪華
正本係照原本作成。
不得抗告。
中　　華　　民　　國　　110 　年　　7 　　月　　27　　日

   　　　　　　　　　　　　 書記官  蕭英傑